【裁判字號】    99,交聲,101
【裁判日期】    990629
【裁判案由】    違反道路交通管理處罰條例聲明異議
【裁判全文】
臺灣雲林地方法院交通事件裁定         99年度交聲字第101號
移送機關即
原處分機關  交通部公路總局嘉義區監理所雲林監理站
異  議  人
即受處分人  乙○○
上列異議人即受處分人因違反道路交通管理處罰條例案件，對於
交通部公路總局嘉義區監理所雲林監理站民國99年4 月28日所為
之裁決書（原處分案號：雲監裁字第裁72-KAK000614號），聲明
異議，本院裁定如下：
    主  文
異議駁回。
    理  由
一、原處分意旨略以：異議人乙○○所有之車牌號碼0857-NW 號
    自用小客車（下稱本案自小客車），於民國99年3 月8 日上
    午11時18分許，在雲林縣斗六市○○路與雲林路交岔路口闖
    越紅燈，經雲林縣警察局斗六分局長平派出所警察以該車有
    違反道路交通管理處罰條例第53條第1 項規定之行為，依法
    逕行舉發，移送機關乃於99年4 月28日開具雲監裁字第裁72
    -KAK000614號裁決書，依道路交通管理處罰條例第53條第1
    項、第63條第1 項第3 款及違反道路交通管理事件統一裁罰
    基準及處罰細則第41條、第43條、第44條、第67條規定，裁
    處罰鍰新臺幣（下同）2,700 元，併計違規點數3 點。
二、聲明異議意旨略以：異議人辯稱其駕駛本案自小客車，駛過
    路口紅綠燈停止線時，紅綠燈號誌還是綠燈，並無違規闖越
    紅燈云云，爰依法聲明異議。
三、按汽車駕駛人，行經有燈光號誌管制之交岔路口闖紅燈者，
    處1,800 元以上5,400 元以下罰鍰。又汽車駕駛人，有違反
    第53條之情形者，除依原條款處罰鍰外，並予記違規點數3
    點。道路交通管理處罰條例第53條第1 項、第63條第1 項第
    3 款分別定有明文。又汽車駕駛人之行為有下列情形之一，
    當場不能或不宜攔截製單舉發者，得逕行舉發：一、闖紅燈
    或平交道。道路交通管理處罰條例第7 之2 條第1 項第1 款
    亦規定甚明。
四、經查：
  (一)本件異議人所有之本案自小客車，於上揭時、地，行經有燈
    光號誌管制之雲林縣斗六市○○路與雲林路交岔路口時闖紅
    燈之事實，業經證人即雲林縣警察局斗六分局長平派出所舉
    發警察丙○○於本院具結證稱：在99年3 月8 日我們勤務表
    有排10點至12點交通稽查的勤務，地點在大學路與雲林路口
    ，當時我與所長甲○○在執勤，在11點18分時，發現1 台08
    57-NW 自小客車闖紅燈違規，他當時開在內線車道，我有跑
    到內線車道用紅旗示意；號誌轉為紅燈過3 秒以後他才闖越
    ，我們示意攔停，很明確；他的車穿越停止線時，我就有看
    到他的車；就那個角度我們可以看到他的車道；雲林路接近
    大學路路口，前後各有2 個紅綠燈，那2 個紅綠燈都是同步
    的；他看到我的紅旗後，開一段距離後往路邊停下來；他有
    停車的動作，我還沒有到他車旁，他就跑掉，我就紀錄他的
    車種、顏色，回去派出所用電腦查詢，就用逕行舉發等語。
    證人即警察甲○○亦於本院具結證稱：本件舉發違反道路交
    通管理通知單是我所舉發；當時執行交通稽查的勤務，和丙
    ○○警員執勤；當時該路口號誌都是採秒數，紅燈是從48秒
    倒數，該部車已經是紅燈亮以後，他才闖紅燈過來的；我們
    看到情況就是秒數開始倒數，他已經超過停止線，看到時，
    差不多43秒時；超過停止線時，只有這1 部，我們2 個同時
    到馬路上跟他示意攔停；他開內側，我們在外側車道跟他攔
    停；我們大概在第2 個紅綠燈那裡攔他，他好像有要停下來
    ，又開走等語。2 位證人並當庭提出現場圖、現場照片4 張
    、職務報告、雲林縣警察局斗六分局長平派出所4 人勤務分
    配表、員警出入及領用登記簿、員警工作紀綠簿及本件舉發
    違反道路交通管理事件通知單各1 份可資佐證。而上開證人
    經本院隔離訊問後，就發現異議人闖紅燈之地點、攔截異議
    人之時間、攔截時之情狀及位置均為大致相符之陳述，並無
    矛盾之處，所證述之內容亦與證人提出之現場圖相符。再者
    ，證人與異議人間，不僅沒有任何怨隙，且係毫不相識之人
    ，衡情應無設詞攀誣或虛構違規事實以陷害異議人之理。況
    警察執行公務時，本身即受有行政懲處責任之監督，其到庭
    具結作證，更係以刑事責任擔保其證言之真實性，故證人上
    開述內容，應無不可採信之處。另細究證人所提供之現場圖
    及現場照片，證人2 人所在攔停位置，並無任何障礙物阻擋
    ，視線清晰，再參以本件舉發時間為上午11時18分，天色明
    亮，證人均可明顯目睹路口之紅綠燈號誌燈號之變化及異議
    人之本案自小客車違規之事實，故依上開證人2 人之證述，
    於本件舉發當時雲林路往斗南方向與大學路交岔路口紅綠燈
    號誌確係紅燈無誤，異議人之本案自小客車於該號誌變換為
    3 秒後，方才通過路口，異議人之本案自小客車確有於上開
    時、地闖越紅燈之違規事實無誤。至異議人之自小客車闖紅
    燈後規避稽查拒絕停車受檢並加速逃逸之違規行為，並非在
    本件異議人之異議範圍內，本院當無庸審酌，附此敘明。
  (二)另本件舉發當時，本案自小客車之駕駛人並非異議人，而係
    異議人之子張文誠，此為異議人於本院審理時所陳，是關於
    本案自小客車當時有無上開闖紅燈之違規事實，證人張文誠
    則具結證稱：當時車子是我開的；當天情況是警察攔截點是
    在第2 個紅綠燈的右邊，那時距離約有20公尺，我開過第1
    個紅燈停止線時，我看還是綠燈，可是他距離很遠，可能他
    看到我車子開過去時，已變成黃燈，就要攔截，那邊有2 個
    紅綠燈，經過第1 個紅綠燈是綠燈，第2 個紅綠燈我沒有過
    去；他在第2 個攔截，同時間有2 台車，1 台車在我的左邊
    ，他攔截時，我以為他在攔截我右邊那台車，我不認為我那
    時有違規；當時我停下來等紅燈，我是等到綠燈我才走云云
    。嗣證人改稱：我開過第2 個號誌好像還是黃燈，我沒有在
    那裡等紅燈，那時候過去好像是黃燈云云。再於證人丙○○
    作證後，證人張文誠又改稱：我開過停止線時，還是綠燈；
    我沒有在黃燈時過去等語。依證人上開證述，對於本件舉發
    當時駕駛本案小客車通過交岔路口時之紅綠燈號誌為何、是
    否曾於該路口停等紅燈等情，前後證詞反覆矛盾，可信度極
    低，不足採信。再者，證人一再證稱於其所駕本案自小客車
    旁另有一輛車，證稱該車才有違規之情，並質疑當時警察並
    無取締該車之行為，惟「不法無平等可言」，證人對於其違
    規行為，不能援引平等權主張其行為合法免罰，且本件是否
    確有違規行為，當審酌證人所駕駛本案自小客車即可，與當
    時所在他車無關，併此敘明。
  (三)綜上所述，異議人所有之本案自小客車，既有於上開時、地
    違規闖紅燈之事實，從而，原處分機關依道路交通管理處罰
    條例第53條第1 項規定，裁處異議人2,700 元罰鍰，並依同
    條例第63條第1 項第3 款計違規點數3 點，於法並無不合。
    本件異議為無理由，應予駁回。
五、依道路交通管理處罰條例第87條第2 項，道路交通案件處理
    辦法第19條，裁定如主文。
中    華    民    國    99    年    6     月    29    日
                  刑事第四庭  法  官  吳錦佳
以上正本證明與原本無異。
如不服本裁定，應於裁定送達後5 日內向本院提出抗告狀（須附
繕本）。
                              書記官  謝璧卉
中    華    民    國    99    年    6     月    29    日

司法院資訊處製作；財團法人民間司法改革基金會備份。
